---
title: "Regressão Linear"
author: "Abioluz Robson Behrend"
date: "2023-09-09"
output: html_document
---

```{r setup, include=FALSE}
knitr::opts_chunk$set(echo = TRUE)
library(reticulate)
use_virtualenv('/home/abioluz/Documentos/Cursos/Formacao_Cientista_Dados/venv')
# options(scipen = 999) # Para evitar notação cientifíca no p-value
# options(scipen=T) # Para voltar notação cientifíca no p-value

# install.packages("corrgram")
library(corrgram)
mtcars
dim(mtcars)
```


# Correlação


```{r}
cor(mtcars[1:11])
corrgram(mtcars[1:11], order=T, lower.panel=panel.shade, 
         upper.panel = panel.pie, text.panel = panel.txt,
         main="Carros")
```

Analisamos cilindradas vs consumo


```{r}
plot(mtcars$mpg ~ mtcars$disp, ylab='Consumo', xlab='Cilindradas', main='Carros')

```

Modelo usando cilindradas para prever consumo
Interceptação e inclinação

```{r}
modelo = lm(mpg ~ disp, data=mtcars)
modelo
```

Coeficiente de Determinação (71% de variável dependente é explicada pela variável explanatória)
R2 ajustado

```{r}
summary(modelo)$r.squared
summary(modelo)$adj.r.squared
```

Gráfico com linha do modelo

```{r}
# Executar com Crtl + Shift + Enter
plot(mpg ~ disp, data=mtcars, ylab='Consumo', xlab='Cilindradas', main='Carros')
abline(modelo)
```

Prevendo consumo com 200 cilindradas

```{r}
predict(modelo, data.frame(disp=200))
```

Adicionamos mais duas variáveis independente, hp e cilindros

```{r}
modelo = lm(mpg ~ disp + hp + cyl, data=mtcars)
modelo
```

Coeficiente de Determinação (71% da variável dependente é explicada pela variável explanatória)
R2 ajustado

```{r}
summary(modelo)$r.squared
summary(modelo)$adj.r.squared
```

Prevendo consumo com 200 cilindradas, 100 hp e 4 cilindros

```{r}
predict(modelo, data.frame(disp=200, hp=100, cyl=4))
```

