---
title: "Regressão Linear"
author: "Abioluz Robson Behrend"
date: "2023-09-09"
output: html_document
---

```{r setup, include=FALSE}
knitr::opts_chunk$set(echo = TRUE)
library(reticulate)
use_virtualenv('/home/abioluz/Documentos/Cursos/Formacao_Cientista_Dados/venv')
# options(scipen = 999) # Para evitar notação cientifíca no p-value
# options(scipen=T) # Para voltar notação cientifíca no p-value

# install.packages("corrgram")
library(corrgram)
cars
dim(cars)
```

# Correlação entre distância e velocidade de parada


```{r}
cor(cars)
corrgram(cars, order=T, lower.panel=panel.shade, 
         upper.panel = panel.pie, text.panel = panel.txt,
         main="Carros")
```

Geramos o modelo usando função lm
Queremos prever a velocidade que o carro estava baseado na distância de parada
Interceptação e inclinação o quanto a variável depe. aumenta com o aumento da variável independente

```{r}
# o ~ é para separar as variaáveis dependentes e independentes
modelo = lm(speed ~ dist, data=cars)
modelo
```

Visualização de relação entre variáveis e linha de melhor ajuste

```{r}
# Executar com Crtl + Shift + Enter
plot(speed ~ dist, data=cars, ylab='Velocidade', xlab='Distância', main='Carros')
abline(modelo)
```



Podemos fazer uma previsão usando diretamente os coeficientes
Qual velocidade se levou 22 pra parar?

```{r}
modelo$coefficients
modelo$coefficients[1] + modelo$coefficients[2] * 22
```

Usando predict

```{r}
predict(modelo, data.frame(dist=22))
```


Analisando melhor o modelo

```{r}
summary(modelo)
modelo$coefficients
modelo$residuals
hist(modelo$residuals)
modelo$fitted.values
plot(modelo$fitted.values, cars$dist)
```

