---
title: "Curso de R"
author: "Abioluz Robson Behrend"
date: "2023-08-29"
output: pdf_document
---

```{r setup, include=FALSE}
knitr::opts_chunk$set(echo = TRUE)
library(reticulate)
```

# Estudos de R - Apresentação

## Tipos de dados

-   Caracteres
-   Numéricos
-   Inteiros
-   Fator

A declaração é feita de forma implícita e usando tanto o \<-, -\> ou =

```{r}
a <- 'Abacaxi'
'Pera' -> b
c = 'Maçã'

sprintf('Variável a: %s',a)
sprintf('Variável b: %s',b)
sprintf('Variável c: %s',c)
```

-   Alterar o diretório padrão

```{r}
real = 8
inteiro = 8L # tem que colocar o L para ser considerado como inteiro
logico = TRUE
logico = F
caracteres = 'Texto'

```

-   E uma linguagem vetorial, onde menso qualquer variável fica na posição 1

-   Para obter informação sobre um objeto

```{r}
real[1]
```

## Operadores:

### Aritméticos

-   Adição (+)
-   Subtração (-)
-   Multiplicação (\*)
-   Divisão (/)
-   Potência (\^)
-   modo (%%)
-   Divisão de inteiros (%/%)

### Lógicos

-   maior (\>)
-   menor (\<)
-   maior igual (\>=)
-   menor igual (\<=)
-   igual (==)
-   diferente (!=)
-   not (!)
-   ou (\|)
-   and (&)

## Opreações Matemáticas

-   Raiz quadrada: sqrt()
-   Soma: sum()
-   Logaritmo base 10: log()
-   Coseno: cos()
-   Seno: sin()
-   Tangente: tan()
-   Exponencial: exp()


