---
title: "Iris AED"
author: "Abioluz Robson Behrend"
date: "2023-09-27"
output: html_document
---

```{r setup, include=FALSE}
knitr::opts_chunk$set(echo = TRUE)
install.packages('outliers')
library(outliers)
library(lattice)
library(tigerstats)
library(BSDA)
```

# Estudo do Conjunto de Dados Iris - AED

*Um certo dia em 1936, recebi um conjunto de dados de um cientista pedindo para analisar. Me disse que eram um conjunto de medidas de flores e falou que se eu fizesse ele tomaria uma xícara de chá comigo. Assim ele me passou um conjunto de dados em um pendrive.*

Bem não sou eu que tomarei chá com o Fisher e muito menos ele me entregaria um conjunto de dados (de lambuja) para analisar.

Este "artigo" é mais um execício para praticar envolvendo um dataset bem conhecido o conjunto Iris.

Não é um conjunto novo e já foi surrado espancado e se houvesse uma novidade que fugisse de Fisher com certeza já teria sido encontrada. Porém, como estou um pouco ociosos resolvi fazer este exercício para não perder a forma. Assim irei destrinchar esquartejar e esfarelar esta base de dados. Quem sabe consiga um pouco da genialidade dos grandes estatísticos.

## Análise Exploratória de Dados do Conjunto Iris

Como tudo tem um começo, a AED será o meu ponto de partida. Claro que a base de dados já está limpa e perfumada, mas meu intuito é torturar ela até que me conte seus segredos.

```{r}
# Uma prova que ela já passou por poucas e boas é o fato dela estar de forma nativa no R
# Conhecendo a base da dados
head(iris)
```

### Checagem geral

Primeiro passo é conhecer a dimensão do Dataset.

```{r}
# Verificanto o tamanho e dimensão do Dataset
dim(iris)
```

Note que o dataset possui `r dim(iris)[1]` linhas e `r dim(iris)[2]` colunas. Sendo assim, ele cabe na memória do computador. Também indica que há poucos dados o que pode prejudicar na representatibilidade. 

Agora é verificado a integridade dos dados como um todo.

```{r}
summary(iris)
```

As colunas do dataset possui 4 colunas numéricas e uma coluna categórica. Os dados categóricos são divididos em 3 classes com a mesma quantidade cada. sendo assim, farei a análise descritiva separando cada classe para ver como os dados estão se comportando.

## Categoria setosa
```{r}
iris_setosa = iris[iris$Species == 'setosa',][1:4]

```


### Sepal.Length
```{r}
iris_setosa_sl = iris_setosa$Sepal.Length
summary(iris_setosa_sl)
sd(iris_setosa_sl)

boxplot(iris_setosa_sl, main='Setosa - Sepal.Length', xlab='Sepal.Length')

hist(iris_setosa_sl, main='Setosa - Sepal.Length', xlab='Sepal.Length')
par(new=TRUE)
plot(density(iris_setosa_sl),main='',ylab = "", xlab = "", axes=F, lwd=2.5 ) 

qqnorm(iris_setosa_sl)
qqline(iris_setosa_sl)

shapiro.test(iris_setosa_sl)
```
```{r}
iris_setosa_sw = iris_setosa$Sepal.Width
summary(iris_setosa_sw)
sd(iris_setosa_sw)



out_sw = boxplot(iris_setosa_sw, main='Setosa - Sepal.Width', xlab='Sepal.Width')

# Verificar se os dados obedecem a curva normal

hist(iris_setosa_sw, main='Setosa - Sepal.Width', xlab='Sepal.Width')
par(new=TRUE)
plot(density(iris_setosa_sw),main='',ylab = "", xlab = "", axes=F, lwd=2.5 ) 

qqnorm(iris_setosa_sw)
qqline(iris_setosa_sw)
shapiro.test(iris_setosa_sw) # H0: dados nomais >>> p > alfa


# Verificar otiliers
grubbs.test(iris_setosa_sw, type=10, two.sided=F, opposite=T) #H0: Não há outlier nos dados. p>alfa
grubbs.test(iris_setosa_sw, type=10, two.sided=F, opposite=F) #H0: Não há outlier nos dados. p>alfa

pnormGC(out_sw$out, region='below', m=mean(iris_setosa_sw), s=sd(iris_setosa_sw), graph=T)
z.test(iris_setosa_sw, mu=out_sw$out, sigma.x=sd(iris_setosa_sw), alternative="greater")



```
Nos dados do Setosa - Septal.Width, há um outlie. Um valor de 2.5. A probabilidade de retirar uma medida a baixo de 2.5 é de 0.15%.


```{r}
iris_setosa_pl = iris_setosa$Petal.Length
summary(iris_setosa_pl)


out_pl = boxplot(iris_setosa_pl)

# Verificar a normal

qqnorm(iris_setosa_pl)
qqline(iris_setosa_pl)
shapiro.test(iris_setosa_pl)

hist(iris_setosa_pl, main="Setosa - Petal.Lenght", xlab="Petal.Lenght")
par(new=T)
plot(density(iris_setosa_pl),xlab='', ylab='', main='', axes=F, lwd=2.5)

# Verificar os outliers
grubbs.test(iris_setosa_pl)
grubbs.test(iris_setosa_pl, opposite=T)

pnormGC(out_pl$out, region="below", mean=mean(iris_setosa_pl), s=sd(iris_setosa_pl), graph=T)
z.test(iris_setosa_pl, mu=out_pl$out,sigma.x = sd(iris_setosa_pl),alternative = "greater")
```


```{r}



out = boxplot(iris[iris$Species == 'setosa',]$Sepal.Width, main='Setosa - Sepal.Width', xlab='Sepal.Width')
hist(iris[iris$Species == 'setosa',]$Sepal.Width, main='Setosa - Sepal.Width', xlab='Sepal.Width')
out
iris[(iris$Sepal.Width==out$out)&(iris$Species == 'setosa'),]

out = boxplot(iris[iris$Species == 'setosa',]$Petal.Length, main='Setosa - Petal.Length', xlab='Petal.Length')
hist(iris[iris$Species == 'setosa',]$Petal.Length, main='Setosa - Petal.Length', xlab='Petal.Length')
out
iris[(iris$Petal.Length==out$out)&(iris$Species=='setosa'),]

boxplot(iris[iris$Species == 'setosa',]$Sepal.Length, main='Setosa - Sepal.Length', xlab='Sepal.Length')
hist(iris[iris$Species == 'setosa',]$Sepal.Length, main='Setosa - Sepal.Length', xlab='Sepal.Length')

```








