---
title: "Estatística II"
author: "Abioluz Robson Behrend"
date: "2023-08-30"
output:
  html_document:
    df_print: paged
  pdf_document: default
---

```{r setup, include=FALSE}
knitr::opts_chunk$set(echo = TRUE)
library(reticulate)
use_virtualenv('/home/abioluz/Documentos/Cursos/Formacao_Cientista_Dados/venv')
```

```{python}
from scipy.stats import t

```

# Distribuição T de Student

Uma pesquisa mostra que cientistas de dados ganham R\$75,00 por hora. Uma amostra de 9 cientistas é selecionada e perguntado o salário. O desvio padrão da amostra é de 10.

graus de liberdade = 8

```{r}
media_pop = 75
X <- 80
S = 10
n = 9
gl = 8

t = (X - media_pop) / (S / sqrt(n))

print(t)

```

O Resultado do cálculo de t é `r t`


```{python}
media_pop = 75
X = 80
S = 10
n = 9
gl = 8

t = (X - media_pop) / (S / (n**0.5))

print(t)

```

O Resultado do cálculo de t é `r py$t`



## Calcular a probabilidade:

1) Qual a probabilidade do salário ser menor que R\$80,00 a hora?


```{r}
t1 = pt(1.5,8)
```
R: A probabilidade do salário ser menor que R\$80,00 a hora é: `r t1`


```{python}
t1 = t.cdf(1.5,8)
print(t1)
```
R: A probabilidade do salário ser menor que R\$80,00 a hora é: `r py$t1`



2) Qual a probabilidade do salário ser maior que R\$80,00 a hora?

```{r}
pt(1.5, 8, lower.tail = F)
1-pt(1.5,8)

```

```{python}
t.sf(1.5, 8)
1-t.cdf(1.5,8)

```



3) Somando as duas probabilidades

```{r}
pt(1.5, 8, lower.tail = F) + pt(1.5,8)

```

```{python}
t.sf(1.5, 8) + t.cdf(1.5,8)

```





























