---
title: "Estatística II"
author: "Abioluz Robson Behrend"
date: "2023-08-30"
output:
  html_document:
    df_print: paged
  pdf_document: default
---

```{r setup, include=FALSE}
knitr::opts_chunk$set(echo = TRUE)
library(reticulate)
use_virtualenv('/home/abioluz/Documentos/Cursos/Formacao_Cientista_Dados/venv')
```

```{python}
import numpy as np
from scipy.stats import poisson

```

Média de 

# Distribuição de Poisson
dpois = probabilidade pontual
ppois = cumulativa
lower.tail False = maior que, cauda direta da distribuição

O número de acidentes em um dia é igual a 2, qual a proabilidade de ocorrerem 3 em 1 dia?
```{r}
dpois(3,lambda=2)
```

```{python}
poisson.pmf(3,2)
```

O número de acidentes em um dia é igual a 2, qual a proabilidade de ocorrerem 3 OU MENOS em 1 dia?
```{r}
ppois(3,lambda=2)
```

```{python}
poisson.cdf(3,2)
```


O número de acidentes em um dia é igual a 2, qual a proabilidade de ocorrerem MENOS DO QUE 3 em 1 dia?
```{r}
ppois(2,lambda = 2)
dpois(0,lambda=2) + dpois(1,lambda=2) + dpois(2,lambda=2)
```
```{python}
poisson.cdf(2,2)
```


O número de acidentes em um dia é igual a 2, qual a proabilidade de ocorrerem MAIS DO QUE 3 em 1 dia?
```{r}
ppois(3,lambda=2, lower.tail = F) 
1 - ppois(3,lambda=2) 
```

```{python}
poisson.sf(3,2)
```

























